it: Applicazione del tabacco: Da masticare; Per sigari; Per sigarette arrotolate a mano; Tabacco riscaldato; Per narghilè/shisha; Per pipa; Da fiuto; Per vaporizzatore; A foglia intera da arrotolare; Altro
es: Uso del tabaco: Para masticar; Para armar puros; Cigarrillo enrollado a mano; Tabaco calentado (sin combustión); Narguile/shisha; Pipa; Rapé/nasal; Vaporizador; Hoja entera para enrollar; Otro
en: Tobacco application: Chewing; Cigar Rolling; Hand-rolled Cigarette; Heat-Not-Burn; Hookah/Shisha; Pipe; Snuff/Nasal; Vaporizer; Whole Leaf for Rolling; Other
sv: Tobak – användningsområde: Tugg; Cigarrullning; Handrullad cigarett; Heat-Not-Burn; Vattenpipa/shisha; Pipa; Snus/luktsnus; Förångare; Hela blad för rullning; Övrigt
ru: Назначение табака: Жевательный; Для скручивания сигар; Для самокруток; Системы нагревания табака; Для кальяна; Трубочный; Нюхательный (снафф); Для вапорайзера; Цельный лист для скручивания; Другое
ko: 담배 용도: 씹는 담배; 시가 롤링; 수제 담배; 가열식; 물담배/시샤; 파이프; 코담배/스너프; 베이포라이저; 말이용 통잎; 기타
hr-HR: Primjena duhana: Za žvakanje; Motanje cigara; Ručno motana cigareta; Grijanje bez sagorijevanja; Nargila/šiša; Za lulu; Za šmrkanje / nazalno; Isparivač; Cijeli list za motanje; Ostalo
vi: Cách sử dụng thuốc lá: Dạng nhai; Cuốn xì gà; Thuốc lá cuốn tay; Làm nóng không đốt cháy; Hookah/Shisha; Tẩu; Thuốc hít/Hít mũi; Máy hóa hơi; Lá nguyên để cuốn; Khác
pl: Przeznaczenie tytoniu: Tytoń do żucia; Do zwijania cygar; Do papierosów skręcanych ręcznie; Tytoń podgrzewany (bez spalania); Do fajki wodnej/sziszy; Tytoń fajkowy; Tabaka; Do waporyzatorów; Całe liście do zwijania; Inne
cs: Způsob použití tabáku: Žvýkací; Balení doutníků; Ručně balené cigarety; Zahřívaný tabák; Vodní dýmka / Shisha; Dýmkový; Šňupací; Vaporizér; Celé listy na balení; Jiné
zh-CN: 烟草应用: 嚼烟; 卷雪茄; 手卷烟; 加热不燃烧; 水烟; 烟斗; 鼻烟; 电子烟; 卷烟用全叶; 其他
ro-RO: Mod de consum al tutunului: De mestecat; Pentru rulat trabucuri; Țigară rulată manual; Încălzire fără ardere; Narghilea/Shisha; Pipă; Pentru prizat/Nazal; Vaporizator; Frunză întreagă pentru rulat; Altele
pt-PT: Aplicação do tabaco: Mastigar; Enrolar charutos; Cigarro de enrolar; Aquecimento sem combustão; Narguilé/shisha; Cachimbo; Rapé/nasal; Vaporizador; Folha inteira para enrolar; Outro
el: Τρόπος χρήσης καπνού: Για μάσημα; Για τύλιγμα πούρων; Για στριφτά τσιγάρα; Θέρμανσης χωρίς καύση; Ναργιλές/Shisha; Πίπας; Για εισπνοή/Ταμπάκο; Ατμοποιητής; Ολόκληρο φύλλο για τύλιγμα; Άλλο
zh-TW: 菸草應用: 嚼菸; 雪茄捲製; 手捲菸; 加熱菸; 水煙; 煙斗; 鼻菸; 霧化器; 捲菸用全葉; 其他
hu: Dohányalkalmazás: Rágódohány; Szivarsodrás; Kézzel sodort cigaretta; Hevítéses; Vízipipa/Shisha; Pipa; Tubák; Párologtató; Egész leveles sodráshoz; Egyéb
ja: タバコ用途: 噛みタバコ; 葉巻用手巻き; 手巻きタバコ; 加熱式タバコ; 水タバコ/シーシャ; パイプ; 嗅ぎタバコ/スナッフ; ヴェポライザー; 手巻き用ホールリーフ; その他
da: Tobaksanvendelse: Tygge; Cigarrulning; Håndrullet cigaret; Heat-Not-Burn; Vandpibe/shisha; Pibe; Snus/næse; Fordamper; Hele blade til rulning; Andet
fr: Usage du tabac: À mâcher; Roulage de cigares; Cigarette roulée à la main; Tabac à chauffer; Narguilé/chicha; Pipe; À priser/nasal; Vaporisateur; Feuille entière à rouler; Autre
nl: Tabak toepassing: Kauwen; Sigaren rollen; Handgerolde sigaret; Heat-Not-Burn; Waterpijp/shisha; Pijp; Snuif/nasaal; Vaporizer; Heel blad om te rollen; Overige
nb: Tobakksbruk: Tyggetobakk; Sigarrulling; Håndrullet sigarett; Oppvarmet tobakk; Vannpipe/shisha; Pipe; Snus/luktesnus; Fordamper; Hele blader til rulling; Annet
de: Verwendungszweck des Tabaks: Kautabak; Zigarrenrollen; Handgedrehte Zigarette; Heat-Not-Burn; Wasserpfeife/Shisha; Pfeife; Schnupftabak; Vaporizer; Ganzes Blatt zum Drehen; Sonstige
bg-BG: Приложение на тютюна: За дъвчене; За свиване на пури; За ръчно свиване на цигари; Нагряване без горене; За наргиле; За лула; Енфие/За смъркане; За вапоризатор; Цели листа за свиване; Друго
th: ยาสูบแอปพลิเคชัน: ยาสูบแบบเคี้ยว; มวนซิการ์; บุหรี่มวนเอง; แบบทำความร้อนแต่ไม่เผาไหม้; บารากุ/ชิชา; ไปป์; ยานัตถุ์/ยาสูดดม; เครื่องทำไอระเหย; ใบยาสูบทั้งใบสำหรับมวน; อื่นๆ
sk-SK: Aplikácia tabaku: Na žuvanie; Šúľanie cigár; Ručne šúľané cigarety; Zahrievaný tabak; Vodná fajka/šíša; Do fajky; Šnupavý; Do vaporizéra; Celé listy na šúľanie; Iné
lt-LT: Tabako paskirtis: Kramtomasis; Cigarams sukti; Rankomis sukamoms cigaretėms; Kaitinamasis; Kaljanui; Pypkių; Uostomasis; Garinamasis; Sveiki lapai sukimui; Kita
sl-SI: Uporaba tobaka: Za žvečenje; Za zvijanje cigar; Za ročno zvijanje cigaret; Za segrevanje; Za vodno pipo; Za pipo; Za njuhanje; Za uparjevalnik; Celi listi za zvijanje; Drugo
fi: Tupakan käyttö: Purutupakka; Sikarin käärintä; Käärittävä savuke; Kuumennettava tupakka; Vesipiippu/shisha; Piippu; Nuuska; Höyrystin; Kokonainen lehti käärintään; Muu
pt-BR: Tabaco aplicação: Mascar; Enrolar charuto; Cigarro enrolado à mão; Aquecido (não queimado); Narguilé; Cachimbo; Rapé/nasal; Vaporizador; Folha inteira para enrolar; Outros
tr: Tütün kullanım amacı: Çiğneme; Puro sarma; El sarımı sigara; Isıtılan (Yanmayan); Nargile; Pipo; Enfiye/Burun; Buharlaştırıcı; Sarma için bütün yaprak; Diğer